ACORDAO-COMPLETO-2402799

ACÓRDÃO DE RELAÇÃO

ACÓRDÃO DE RELAÇÃO 655/2020 ATA 9/2020 - PLENÁRIO

Acórdão 655/2020-TCU-Plenário
Considerando que, à vista dos elementos contidos nos autos, não foram atendidos os requisitos específicos de admissibilidade estabelecidos pelo art. 35 da Lei 8.443/1992;
	Considerando que a peça recursal traz apenas argumentos e teses jurídicas que, ainda que inéditos, se limitam a tentar rediscutir as conclusões deste Tribunal acerca dos fatos já existentes à época da decisão;
	Considerando que meros argumentos e teses jurídicas representam elementos ordinários que somente justificariam o seu exame em sede de recurso de reconsideração, espécie recursal prevista no artigo 33 da Lei 8.443/1992 e já utilizada pelo recorrente;
	Os Ministros do Tribunal de Contas da União ACORDAM, por unanimidade, com fundamento nos art. 35 da Lei 8.443/1992, c/c o art. 288 do Regimento Interno/TCU, em não conhecer do recurso de revisão interposto por Artur Sérgio de Almeida Reis (peças 269 a 356) em face do Acórdão 8661/2013-TCU-Primeira Câmara, por não preencher os requisitos de admissibilidade, e em dar ciência deste acórdão ao recorrente, de acordo com os pareceres emitidos nos autos.
1. Processo TC-Processo 002.513/2012-9 (TOMADA DE CONTAS ESPECIAL) 
	1.1. Apensos: Processo 008.312/2018-4 (COBRANÇA EXECUTIVA) ; Processo 008.313/2018-0 (COBRANÇA EXECUTIVA) ; Processo 008.314/2018-7 (COBRANÇA EXECUTIVA) ; Processo 006.401/2011-2 (REPRESENTAÇÃO) 
	1.2. Responsáveis: Artur Sérgio de Almeida Reis (XXX.428.785-XX) ; Instituto Ibicy de Estudos, Pesq e Proj de Desenv Econ, Social, Cultural, Ambiental e Tecnológico (07.551.794/0001-20) ; José Raimundo de Araújo Campos (XXX.665.345-XX) 
	1.3. Recorrente: Artur Sérgio de Almeida Reis (XXX.428.785-XX) 
	1.4. Órgão/Entidade: Entidades/órgãos do Governo do Estado de Sergipe
	1.5. Relator: Ministro Bruno Dantas
	1.6. Representante do Ministério Público: Subprocurador-Geral Paulo Soares Bugarin
	1.7. Relator da deliberação recorrida: Ministro José Mucio Monteiro
	1.8. Unidades Técnicas: Secretaria de Recursos (SERUR) ; Secretaria de Controle Externo de Tomada de Contas Especial (SecexTCE) .
	1.9. Representação legal: Gustavo Machado de Sales e Silva (6209/OAB-SE) e outros, representando Artur Sérgio de Almeida Reis; Max de Carvalho Amaral (5229/OAB-SE) , representando Instituto Ibicy de Estudos, Pesq e Proj de Desenv Econ, Social, Cultural, Ambiental e Tecnológico e José Raimundo de Araújo Campos. 
	1.10. Determinações/Recomendações/Orientações: não há.

Artur Sérgio de Almeida Reis (XXX.428.785-XX); Instituto Ibicy de Estudos, Pesq e Proj de Desenv Econ, Social, Cultural, Ambiental e Tecnológico (07.551.794/0001-20); José Raimundo de Araújo Campos (XXX.665.345-XX)

ACORDAO-COMPLETO-2407040

Acórdão 1060/2020 - Plenário

ACORDAO-COMPLETO-2451278

Acórdão 1477/2021 - Plenário

ARTUR SÉRGIO DE ALMEIDA REIS

BRUNO DANTAS

Ministro José Mucio Monteiro

Gustavo Machado de Sales e Silva (6209/OAB-SE) e outros, representando Artur Sérgio de Almeida Reis; Max de Carvalho Amaral (5229/OAB-SE), representando Instituto Ibicy de Estudos, Pesq e Proj de Desenv Econ, Social, Cultural, Ambiental e Tecnológico e José Raimundo de Araújo Campos.

Subprocurador-Geral Paulo Soares Bugarin

TOMADA DE CONTAS ESPECIAL (TCE)

Secretaria de Recursos (SERUR); Secretaria de Controle Externo de Tomada de Contas Especial (SecexTCE).